# 请教陈版，固定资产从子公司 A卖给子公司 B 的折旧问题

提问人：laurazj 时间：2021-04-29 15:05:23
固定资产从子公司A卖给子公司B，B收到设备后需要调试，花了 1 年的时间，中间这段期间是否需要计提折旧，从B的角度看，应该做在建工程，不入固定资产，不计提折旧。
但是从集团层面来看，移转下，就不计提折旧，且不符合大修理的条件，应该计提折旧。（且感觉这样也给虚构利润开了窗口）
到底应该怎么处理呢？

回答人：chenyiwei
合并报表层面应作为暂时闲置的固定资产，仍计提折旧。该事项并不属于固定资产的重大改扩建，合并报表层面不应将其账面价值转入在建工程。

提问人：laurazj 时间：2021-05-08 09:03:33
好的，那子公司层面是做在建工程，集团层面补计提折旧，这样是否ok？

回答人：chenyiwei
可以。